臺灣高等法院刑事判決
110年度上易字第817號
上  訴  人  
即  被  告  鍾欣企




上列上訴人因竊盜案件，不服臺灣士林地方法院110年度審易字
第137號，中華民國110年2月22日所為之第一審判決（起訴案號
：臺灣士林地方檢察署109年度偵字第18517號），提起上訴，本
院判決如下：
    主  文
上訴駁回。                                              
    理  由
一、按不服地方法院之第一審判決而上訴者，須提出上訴書狀，
    並應敘明具體理由，刑事訴訟法第350條第1項、第361條第2
    項分別定有明文，此為上訴必備之程式，倘所提上訴理由非
    屬具體理由者，為上訴不合法律上之程式，且由同法第 361
    條之立法理由第3 項中所載「上訴理由是否具體，係屬第二
    審法院審查範圍，不在命補正之列。」等語可知，上訴書狀
    雖記載理由，但並未具體敘述時，則無須再命補正（最高法
    院97年度台上字第3889號判決意旨參照），第二審法院應依
    刑事訴訟法第362條前段、第367條前段之規定以判決駁回之
    。又其中所稱「具體理由」，固不以其書狀應引用卷內訴訟
    資料，具體指摘原審判決不當或違法之事實，亦不以新事實
    或新證據為上訴理由時，應具體記載足以影響判決結果之情
    形為必要。但上訴之目的，既在請求第二審法院撤銷或變更
    第一審之判決，所稱「具體」，當係抽象、空泛之反面，若
    僅泛言原判決認事用法不當、採證違法或判決不公、量刑過
    重等空詞，而無實際論述內容，或所舉之事由不足為其上訴
    理由之所憑，均難認具體（最高法院106年度第八次刑事庭
    會議決議意旨參照）。是以上訴人之上訴書狀或補提之上訴
    理由書，雖有敘述上訴理由，惟並未具體敘述第一審判決有
    何違法、不當情形，或上訴理由就其所主張第一審判決違法
    或不當之情形，並未舉出該案相關之具體事由足為其理由之
    所憑，其所為上訴，即不符合上訴之法定要件。
二、原判決略以：㈠被告鍾欣企與陳志遠（民國00年生，應由檢
    察官另行偵處）共同意圖為自己不法之所有，基於加重竊盜
    之犯意聯絡與行為分擔，於民國95年11月17日11時至11時20
    分許，在臺北縣○○鎮（現已改制為新北市○○區，下同）○○路
    00號12樓被害人曾國栓住處，先由陳志遠以置放在屋外附近
    ，客觀上足供為兇器之鋁架，毀壞該住處之鐵窗安全設備，
    再由被告踰越該住處之窗戶安全設備，陳志遠在外把風，以
    此分工方式入內竊取曾國栓之妻子林麗玉所有、價值新臺幣
    （下同）1千元之飾品一件，得手後，旋即逃離現場；㈡被告
    另行基於加重竊盜之犯意，意圖為自己不法之所有，於102
    年12月17日16時許，侵入被害人李豐寶位在新北市○○區○○街
    0巷0號3樓住處內，竊取李豐寶妻子所有之金幣二枚、戒指
    二枚、現金5千元等財物，得手後，旋即逃離現場，並將其
    所竊取之金幣、戒指變賣得款1萬元花用殆盡之事實，除據
    被告於偵訊及原審坦承不諱外，核與曾國栓、李豐寶於警詢
    時之證述相符，經警在曾國栓住處遭破壞之鐵窗上採得血跡
    跡證及李豐賓住處衣櫃抽屜內扣得遺留之菸蒂一枚，經送鑑
    驗，均與被告在新北市政府警察局建檔之DNA-STR型別相符
    ，有新北市政府警察局109年6月3日新北警鑑字第000000000
    0號鑑驗書、林麗玉住宅遭竊案現場勘察報告、李豐寶住宅
    遭竊案現場勘察報告、現場照片共二十四張在卷可稽。原審
    因而論被告就事實一即前開㈠部分所為，係犯100年1月26日
    修正公布前之刑法第321條第1項第2款、第3款之攜帶兇器、
    毀越安全設備竊盜罪，並與陳志遠有犯意聯絡及行為分擔，
    為共同正犯；就事實二即前開㈡部分所為，係犯108年5月29
    日修正公布前之刑法第321條第1項第1款之侵入住宅竊盜罪
    。復依司法院釋字第775號解釋意旨，衡酌被告前已有多次
    因竊盜犯罪入監執行，卻未能謹慎守法，於前案執行完畢後
    分別再犯本案二件加重竊盜犯行，堪認其刑罰反應力薄弱，
    認如加重其法定最低度刑，尚不至於使被告所受刑罰超過其
    所應負擔罪責，均依法加重其法定最高及最低度刑。再審酌
    被告不思依循正當途徑獲取所需，冀望不勞而獲，再犯本案
    竊盜犯行，顯然欠缺尊重他人財產權，嚴重危害社會治安，
    本應予嚴懲，惟念被告犯後尚能坦承犯行，兼衡其素行、犯
    罪動機、手段、迄未賠償被害人曾國栓、李豐寶所受損失，
    暨其所自陳之學歷智識程度及家庭、經濟生活狀況等一切情
    狀，分別量處有期徒刑八月、九月；而被告所為事實一即上
    開㈠部分之犯行，其犯罪時間在96年4月24日以前，所犯之罪
    並無中華民國九十六年罪犯減刑條例第3條各款所列不得減
    刑之情形，又無「於中華民國九十六年罪犯減刑條例施行前
    （即96年7月16日）發布通緝」之情形，自得依該條例第2條
    第1項第3款、第9條之規定，減其刑期二分之一為有期徒刑
    四月，並諭知易科罰金之折算標準。並就被告竊得林麗玉所
    有之飾品一件及李豐寶之金幣二枚、戒指二枚、現金5千元
    等犯罪所得，依刑法第38條之1第1項前段、第3項之規定宣
    告沒收之，於全部或一部不能沒收或不宜執行沒收時，追徵
    其價額。原判決已敘述其所憑證據、認定理由及量刑依據及
    沒收之理由。
三、被告收受判決後，不服原審判決稱：被告自警詢至原審均已
    坦承竊盜犯行，深感知錯，想與被害人和解，望本院從輕量
    刑等語。並未具體指出原判決究竟有何量刑過重或不當之具
    體理由。揆諸前揭說明，本件上訴不合法律上之程式，爰不
    經言詞辯論，逕以判決駁回。
據上論斷，應依刑事訴訟法第367條前段、第372條，判決如主文
。
中　　華　　民　　國　　110 　年　　4 　　月　　19　　日
                  刑事第二十庭  審判長法　官  王復生
                                      法　官  張紹省
                                      法　官  遲中慧
以上正本證明與原本無異。
不得上訴。
                                      書記官  鄭巧青
中　　華　　民　　國　　110 　年　　4 　　月　　19　　日